【裁判字號】    91,訴,1034
【裁判日期】    920408
【裁判案由】    就業服務法
【裁判全文】
高雄高等行政法院判決                   九十一年度訴字第一０三四號
                              .
    原      告   甲○○
    被      告   嘉義縣政府
    代  表  人   乙○○○○
    訴訟代理人   丙○○
                 丁○○
右當事人間因就業服務法事件，原告不服行政院勞工委員會中華民國九十一年九月三
十日勞訴字第００三一三三八號訴願決定，提起行政訴訟。本院判決如左：
    主  文
原告之訴駁回。
訴訟費用由原告負擔。
    事  實
甲、事實概要：
緣原告非法容留未向行政院勞工委員會申請工作許可之菲律賓籍外國人ＧＡＲＡＮ
ＪＯＶＩＴＡ  ＧＵＩＮＴＯ（以下簡稱ＧＡＲＡＮ）至原告位於嘉義縣東石鄉三家
村六十九號之租屋處，幫忙從事照顧小孩及整理家務等工作，案經嘉義縣警察局朴子
分局於民國（下同）九十一年二月四日當場查獲，隨即以九十一年二月五日（九十一
）嘉朴警四字第０九一００００九七一號函移由被告審查屬實，乃依就業服務法第四
十四條及第六十三條第一項規定，於九十一年三月二十二日以九一府社勞字第００三
０七三九號處分書裁處原告新台幣（下同）十五萬元之罰鍰。原告不服，提起訴願，
遭決定駁回，遂提起本件行政訴訟。
乙、兩造之聲明：
一、原告聲明求為判決：
（一）訴願決定及原處分均撤銷。
（二）訴訟費用由被告負擔。
二、被告聲明求為判決：
（一）原告之訴駁回。
（二）訴訟費用由原告負擔。
丙、兩造主張之理由：
一、原告起訴意旨略謂：
（一）被告以原告非法容留外籍人士為由，而裁處罰鍰，但該名外籍人士係合法入境
      、逾期居留，與就業服務法無關。且該名外勞既然係合法入境，除非政府針對
      觀光客訂定行為守則，否則其於原告住處之任何行為均係其個人自由。
（二）原告並未聘僱該名外勞，至於所謂零用金，係因該名外勞代原告買奶粉、買菜
      ，故原告才將金錢交與該名外勞，並不等同於薪資。被告以原告曾交付金錢予
      該名外勞，而認定原告與該名外勞有僱傭關係，顯然不符邏輯。
（三）查獲當時警察僅告知原告該名外勞逾期居留，要將其遣送回國，與雇用外勞無
      關，因而誘導陷害原告於訊問筆錄上簽名，實則該筆錄中並無任何有關原告聘
      僱該名外勞之記載，原告亦未承認該筆錄中所載之事實，被告遽予裁罰，容有
      違誤，爰訴請判決撤銷前揭罰鍰處分及訴願決定等語。
二、被告答辯意旨略謂：
（一）按「任何人不得非法容留外國人從事工作。」「雇主聘僱外國人不得有下列情
      事﹕一、聘僱未經許可、許可失效或他人所申請聘僱之外國人。．．．」「違
      反第四十四條或第五十七條第一款、第二款規定者，處新台幣十五萬元以上七
      十五萬元以下罰鍰。」分別為就業服務法第四十四條、第五十七條第一款及第
      六十三條第一項前段所明定，合先說明。
（二）本件原告非法容留未向行政院勞工委員會申請工作許可之菲律賓籍外國人ＧＡ
      ＲＡＮ（護照號碼：ＧＧ862404，於九十年四月二十一日入境台灣，持十四日
      停留簽證）至原告承租位於嘉義縣東石鄉三家村六十九號住處，幫忙從事照顧
      小孩及整理家務等工作，案經嘉義縣警察局朴子分局於九十一年二月四日當場
      查獲，此有該外籍人士及原告之偵訊筆錄、違法工作地點之現場照片等影本附
      於原處分卷可稽。觀之該外籍人士偵訊（調查）筆錄所載：「（何時、何地、
      因何事被警查獲？）我於九十一年二月四日在東石鄉三家村六十九號因從事照
      顧小孩、整理屋子及煮飯被警方查獲。」「（你於何時起？由何人介紹？在何
      處為何人僱用工作？）我約兩個月前遇到ＭＩＣＨＡＥＬ（即原告）並主動要
      求工作機會及住的地方，他答應我到他租的地方照顧他的三個小孩及打掃整理
      家務，無人介紹，每月他給我零用錢三千元至五千元，錢由ＭＩＣＨＡＥＬ支
      付。」；及對原告偵訊（調查）筆錄記載：「（因何事到派出所來製作筆錄？
      ）我係因容留菲律賓籍女子ＧＡＲＡＮ  ＪＯＶＩＴＡ  ＧＵＩＮＴＯ照顧小
      孩、打掃家務為警查獲。」「（你於何時？在何處？由何人介紹上述菲僑幫你
      照顧小孩？薪資為何？）我約於兩個月前在天主教堂碰到她，．．只是每月我
      給她新台幣三千元至五千元當作買菜及生活開銷。」綜上，本件原告非法容留
      未向行政院勞工委員會申請工作許可外國人之違法事實，洵堪認定。從而，被
      告依規定處原告罰鍰十五萬元，並無違法或不當，原處分應予維持等語。
     理  由
一、按「除本法另有規定外，外國人未經雇主申請許可，不得在中華民國境內工作。
    」、「任何人不得非法容留外國人從事工作。」及「雇主聘僱外國人不得有下列
    情事：一、聘僱未經許可、許可失效或他人所申請聘僱之外國人。．．．」、「
    違反第四十四條或第五十七條第一款、第二款規定者，處新台幣十五萬元以上七
    十五萬元以下罰鍰。」就業服務法第四十三條、第四十四條、第五十七條第一款
    及第六十三條第一項前段分別定有明文。
二、經查，該名菲律賓籍外國人ＧＡＲＡＮ係於九十年間以觀光名義持十四日停留簽
    證入境台灣，逾期未歸，而逾期停留台灣期間，原告未經申請許可，非法容留該
    外籍人士於原告位於嘉義縣東石鄉三家村六十九號之租屋處從事照顧小孩及整理
    家務等工作，案經嘉義縣警察朴子分局於九十一年二月四日查獲等情，有嘉義縣
    警察局朴子分局九十一年二月四日檢查紀錄表暨原告、菲律賓籍外國人ＧＡＲＡ
    Ｎ之偵訊（調查）筆錄及警方查獲違法工作地點之現場照片等附於原處分卷足稽
    ，原告復不爭執未向行政院勞工委員會申請許可乙事，其違章事證洵屬明確，被
    告以原告違反就業服務法第四十四條之規定，並依同法六十三條第一項規定處罰
    ，並無不合。
三、茲原告一再訴稱其對於該外籍人士在台逾期停留乙事並不知情，且否認其有聘僱
    之事實，惟查，該名菲律賓籍外國人ＧＡＲＡＮ於九十一年二月四日在嘉義縣警
    察局朴子分局三江派出所接受偵訊時，即坦承其在台逾期停留，係自己主動向原
    告要求工作機會及安排住處，原告每月支付三千元至五千元不等之零用金，並幫
    忙原告照顧小孩及整理家務等工作；此與原告於同日在三江派出所製作之偵訊筆
    錄中陳述：伊因同情而予收容，由該外籍人士為其照顧小孩及打掃家務，且每月
    交給三千元至五千元作為生活開銷等語相符，亦有該二人之筆錄附於原處分卷可
    參。是原告一再爭執其並未非法容留外籍勞工從事工作云云，顯係事後卸責之詞
    ，不足為採。雖原告仍否認該偵訊（調查）筆錄所載內容係屬真實，然原告於本
    院審理中，亦自承確有容留該未經申請工作許可之菲律賓籍外國人至其租屋處從
    事照顧小孩等工作，此與原告於九十一年二月四日之偵訊筆錄所為陳述若合符節
    ，並無扞格，應堪信實。抑且，原告當日既於偵訊筆錄末行簽名、捺指印，非有
    其他具體事證，自不得任意空言否認該筆錄內容之真實性。原告事後避重就輕，
    顯係推諉之詞，要無可採。本件原告容留未經申請工作許可之外國人從事工作之
    事實已臻明確，則被告以其違反就業服務法第四十四條規定，並依同法第六十三
    條第一項前段規定裁處罰鍰，即非無據。訴願決定予以維持，亦無不合。原告起
    訴求為撤銷，為無理由，應予駁回。
據上論結，本件原告之訴為無理由，依行政訴訟法第一百九十五條第一項後段、第九
十八條第三項前段，判決如主文。
中      華      民      國    九十二    年      四      月      八      日
                              高雄高等行政法院第二庭
                                          審判長法官  呂佳徵
                                          法      官  林勇奮
                                          法      官  蘇秋津
右為正本係照原本作成。
如不服本判決，應於判決送達後二十日內向本院提出上訴書狀，其未表明上訴理由者
，應於提起上訴後二十日內向本院提出上訴理由書（須按對造人數附繕本）；如於本
判決宣示或公告後送達前提起上訴者，應於判決送達後二十日內補提上訴理由書（須
附繕本）。未表明上訴理由者，逕以裁定駁回。
提起上訴應預繳送達用雙掛號郵票七份（每份三十四元）。
中      華      民      國    九十二    年      四      月      八      日
                                          法院書記官  陳嬿如


司法院資訊處製作；財團法人民間司法改革基金會備份。
